

PROFIL

Je suis un jeune étudiant **ambitieux** de 19 ans avec une grande **passion** pour l'informatique depuis que je suis enfant. J'adore travailler sur des projets créatifs et je suis habitué à **travailler en équipe**. Je n'ai pas peur d'être le **meneur** du projet. Je suis capable de **m'adapter** à chaque nouvelle situation sur le plan professionnel et personnel.

CONTACT

SITE:

leomercier.me

COURRIEL:

leo.mercier1@etu.unilim.fr



<u>@Sawangg</u>

LOISIRS / ACTIVITIÉS

Apprendre l'anglais 10 ans de football en club Plongée aquatique en club Voyages dans de nombreux pays et cultures différentes

INFORMATIONS ADDITIONELLES

Permis de conduire - motorisé TOEIC 935/990

LÉO MERCIER

Étudiant en informatique

FORMATION

IUT du Limousin (2019-2021)

Formation de 2 ans en informatique: webdesign, développement, planification de projets, management et communication.

Lycée Saint-Gatien à Tours (2016-2019)

Spécialisation au lycée dans les sciences de l'ingénieur. Obtention Baccalauréat Scientifique option « informatique et science du numérique » avec **mention bien**.

EXPERIENCE

Stage de développement pour la fédération française de tennis de table (2021)

Développement d'une application web de traitement de données dans le milieu du tennis de table au sein de la société Créaweb.

Création d'une application web pour le département Génie Mécanique (2020)

Interface Web pour le département Génie Mécanique de l'IUT de Limousin permettant de générer les sujets ainsi que d'enregistrer les résultats d'exercices personnalisés.

Site pour un magasin bio (2020)

Expérience dans une équipe pour un projet universitaire avec l'élaboration d'un site fonctionnel pour un client fictif.

Projet de serre connectée (2017-2018)

Projet scolaire ayant entrainé la création d'une serre automatique avec des panneaux solaires, un toit automatique et un système de récupération d'eau avec des pompes pour arroser nos plantes.

Projet de main robotique connectée (2016-2017)

Impression d'une main à l'aide d'une imprimante 3D rendue fonctionnelle grâce à des moteurs et un micro-ordinateur.

COMPÉTENCES

